【裁判字號】    89,上易,1646
【裁判日期】    890831
【裁判案由】    違反著作權法等
【裁判全文】
臺灣高等法院高雄分院刑事判決                  八十九年度上易字第一六四六號
    上  訴  人
    即  被  告  丙○○
右上訴人因違反著作權法案件，不服臺灣高雄地方法院八十九年度易字第二九八三號
中華民國八十九年八月三十一日第一審判決（起訴案號：臺灣高雄地方法院檢察署八
十九年度偵字第九一四七號），提起上訴，本院判決如左：
      主      文
上訴駁回。
      事實及理由
一、本案經本院審理結果，認第一審判決認事、用法及量刑均無不當，應予維持，並
    引用第一審判決書記載之事實、証据及理由如附件。
二、經查：本院審理時上訴人丙○○仍坦承有販賣盜版ＣＤ，惟辯稱：那些ＣＤ不是
    我的，是一個小姐的，是我爸爸叫我去菜市場買早餐，我看到賣ＣＤ就過去看，
    後來刑警就來了，小姐當時剛好去上廁所，叫我看顧一下云云（見八十九年十月
    三十一日本院訊問筆錄）。惟查：上訴人丙○○於警訊時已自承：「我是在今（
    廿二）日十二時十分在高雄市○○路、廣州街三和市場處販賣（盜版音樂光碟）
    被當場被查獲」、「我所販賣之音樂光碟（ＣＤ）是由一位女子以壹千元之金額
    轉售給我，‧‧‧。販賣價每片貳佰元，兩片參佰元，四片伍佰元。由於目前無
    工作，購買下來本想在市場販賣能賺些錢。」「（問：何時開始販賣盜版光碟？
    ）答：今天開始」（見警卷第一頁背面）；其於偵查中亦坦承：「（問：何時開
    始販賣盜版光碟？）答：今天開始」「（問：多少買進、賣出？）答：用一千元
    買，一片二百元賣出，還沒有賣出。」（見偵查卷第四頁背面）；其於原審仍坦
    承：「在查獲四月二十二日當天早上買入，馬上擺出來賣的，都還沒賣出去就被
    查獲了」（見原審卷第五十七頁），此外又有扣案之盜版ＣＤ唱片共七十九片可
    憑，足見上訴人丙○○確有販賣盜版ＣＤ情事，其於本院審理中翻異前詞，所辯
    非其所有，顯屬嗣後翻異卸責之詞，不足採信。原審以上訴人丙○○販賣盜版Ｃ
    Ｄ，量處有期徒刑三月，並諭知如易科罰金以三百元折算一日，其認事用法並無
    不合，量刑亦屬適當，上訴人丙○○上訴指摘原判決不當，為無理由，應予駁回
    。
三、據上論斷，應依刑事訴訟法第三百七十三條、第三百六十八條，判決如主文。
本案經檢察官林應華到庭執行職務。
中    華    民    國     八十九     年      十一      月        七      日
                              臺灣高等法院高雄分院刑事第八庭
                                  審判長法官  郭雅美
                                        法官  洪兆隆
                                        法官  張盛喜
右正本證明與原本無異。
不得上訴。
                                      書記官  鄭翠芬
中    華    民    國     八十九     年      十一      月        八      日
附錄本判決論罪科刑主要法條：
著作權法第八十七條第二款：
有下列情形之一者，除本法另有規定外，視為侵害著作權或製版權：
二、明知為侵害著作權或製版權之物，而散布或意圖散布而陳列或持有或意圖營利而
    交付者。
著作權法第九十三條第三款：
有下列情形之一者，處二年以下有期徒刑，得併科新臺幣十萬元以下罰金：
三、以第八十七條各款方法之一侵害他人之著作權者。
                                                                        Ｑ
附件：
臺灣高雄地方法院刑事判決                    八十九年度易字第二九八三號
    公  訴  人  臺灣高雄地方法院檢察署檢察官
    被      告  丙○○  男  二十七歲（民國○○○年○月○○○日生）
                        籍設高雄市○○區○○街四八巷十三之三
                        現居高雄市○○○街一三七巷四號三樓
                        身分證統一編號：Ｅ一二二七六九八七號
右列被告因違反著作權法案件，經檢察官提起公訴（八十九年度偵字第九一四七號）
，本院判決如左：
    主  文
丙○○以明知為侵害著作權之物，意圖散布而持有之方法侵害他人之著作權，處有期
徒刑參月，如易科罰金，以參佰元折算壹日。
扣案如附表所示之盜版ＣＤ唱片共柒拾玖片，均沒收。
    事  實
一、丙○○明知其於民國八十九年四月二十二日早上以總價新台幣（下同）一千元之
    價格，向年籍不詳之女子所購得如附表所示之ＣＤ唱片，為未經滾石國際音樂股
    份有限公司、華納國際音樂股份有限公司、歌林天龍音樂事業股份有限公司、上
    華國際企業股份有限公司、福茂唱片音樂股份有限公司、瑞星唱片有限公司、科
    藝百代股份有限公司、乙○○○比亞音樂股份有限公司、博德曼股份有限公司、
    豐華唱片股份有限公司、環球國際音樂有限公司台灣分公司、艾迴股份有限公司
    、魔岩唱片股份有限公司等著作財產權人之授權，而由他人擅自重製前揭公司享
    有如附表所示之音樂著作權之盜版ＣＤ唱片。仍意圖營利，於同日在高雄市○○
    路與廣州街交岔路口市場內，擬以每片二百元、兩片三百元、四片五百元之價格
    販賣予不特之人，而意圖散布而持有之；嗣於同日十二時十分許，尚未售出，即
    為警在該市場內當場查獲，並扣得如附表所示之盜版ＣＤ唱片共七十九片（公訴
    人誤載為九十七片）。
二、案經滾石國際音樂股份有限公司、華納國際音樂股份有限公司、歌林天龍音樂事
    業股份有限公司、上華國際企業股份有限公司、福茂唱片音樂股份有限公司、瑞
    星唱片有限公司、科藝百代股份有限公司、乙○○○比亞音樂股份有限公司、博
    德曼股份有限公司、豐華唱片股份有限公司、環球國際音樂有限公司台灣分公司
    、艾迴股份有限公司、魔岩唱片股份有限公司訴由內政部警政署保安警察第二總
    隊第五大隊第二中隊移送臺灣高雄地方法院檢察署檢察官偵查起訴。
    理  由
一、訊據被告丙○○坦承右揭犯罪事實不諱，核與告訴人等人之告訴代理人邱世民、
    吳宣諭之指訴相符，並有如附表所示之物扣案可佐。被告犯行，事證明確，洵堪
    認定。
二、核被告所為係犯著作權法第九十三條第三款、第八十七條第二款之明知為侵害著
    作權之物意圖散布而持有罪。茲審酌被告犯後坦承犯行，態度尚佳，貪圖個人不
    法利益，即侵害他人甲慧財產權，欲販售之數量尚非多，及其犯罪之動機、目的
    等一切情狀，爰量處如主文所示之刑，並諭知如易科罰金之折算標準。扣案如附
    表所示之盜版ＣＤ唱片共七十九片（公訴人誤載為九十七片），係被告所有，供
    販賣所用之物，業據被告供承在卷，應依刑法第三十八條第一項第二款規定，宣
    告沒收。
據上論斷，應依刑事訴訟法第二百九十九條第一項前段，著作權法第八十七條第二款
、第九十三條第三款，刑法第十一條前段、第三十八條第一項第二款，罰金罰鍰提高
標準條例第二條，判決如主文。
中      華      民      國    八十九    年      八      月    三十一    日
                                  臺灣高雄地方法院刑事第一庭
                                      法  官  郭文通
右正本證明與原本無異。
如不服本判決，應於判決送達後十日內，向本院提出上訴狀。
        書記官  黃國忠
中      華      民      國    八十九    年      八      月    三十一    日
附錄本判決論罪科刑主要法條：
著作權法第八十七條第二款：
有下列情形之一者，除本法另有規定外，視為侵害著作權或製版權：
二、明知為侵害著作權或製版權之物，而散布或意圖散布而陳列或持有或意圖營利而
    交付者。
著作權法第九十三條第三款：
有下列情形之一者，處二年以下有期徒刑，得併科新臺幣十萬元以下罰金：
三、以第八十七條各款方法之一侵害他人之著作權者。


司法院資訊處製作；財團法人民間司法改革基金會備份。
